【裁判字號】    94,訴,496
【裁判日期】    950414
【裁判案由】    毒品危害防制條例
【裁判全文】
臺灣士林地方法院刑事判決               94年度訴字第496號
公  訴  人  臺灣士林地方法院檢察署檢察官
被      告  甲○○
上列被告因違反毒品危害防制條例案件，經檢察官提起公訴（94
年度毒偵字第756 號）及移送併案審理（臺灣高雄地方法院檢察
署94年度毒偵字第8706號、第8346號、95年度毒偵字第2193號）
，被告於本院準備程序中為有罪陳述，經合議庭評議後，裁定由
受命法官獨任依簡式審判程序審理，並判決如下：
    主  文
甲○○連續施用第一級毒品，處有期徒刑玖月，扣案之海洛因壹
包（淨重零點零陸公克）及使用過之注射針筒壹支均沒收，其中
海洛因壹包（淨重零點零陸公克）並銷燬。
    事  實
一、甲○○前因施用毒品案件，經臺灣高雄地方法院以91年毒聲
    字第2852號裁定送觀察、勒戒後，認無繼續施用毒品傾向，
    於民國91年6 月10日執行完畢釋放，並由臺灣高雄地方法院
    檢察署檢察官以91年度毒偵字第2437號處分不起訴確定。詎
    甲○○仍不知悛悔，於上開觀察勒戒執行完畢後5 年內，復
    基於施用第1 級毒品海洛因之概括犯意，自93年12月間某日
    起至95年1 月10日某時止，連續在其位於高雄市前鎮區○○
    ○路95號5 樓住處及高雄市○鎮區鎮○街103 號2 樓之友人
    住處，以香菸內摻入海洛因粉末抽煙或針筒注射等方式，施
    用第1 級毒品海洛因，平均每月施用7 、8 次。嗣為警分別
    查獲如次：（一）94年2 月17日下午2 時40分許，因形跡可
    疑，為警在台北市大同區○○○路198 之15號前攔檢盤查，
    甲○○主動交付其所有之海洛因1 包（淨重0.06公克）及使
    用過之注射針筒1 支予警查扣，員警並徵得甲○○之同意後
    ，採其尿液送驗；（二）94年9 月6 日15時40分許，在高雄
    市○鎮區鎮○路96號旁公園內騎贓車為警逮捕，因甲○○為
    毒品列管人口，員警經徵得其同意後，採其尿液送驗；（三
    ）94年9 月13日17時10分許，因形跡可疑，為警在高雄市○
    鎮區鎮○街51號前攔檢盤查，並徵得其同意後，採其尿液送
    驗；（四）95年1 月14日14時50分許，在高雄市○鎮區鎮○
    里鎮○街103 號2 樓空屋，遭據報前往該址查緝毒品之員警
    查獲在場，因現場遺有不詳之人所有之注射針筒及夾鏈袋，
    員警乃徵得甲○○同意後，採其尿液送驗。嗣因甲○○之上
    開尿液經送驗後，均呈毒品陽性反應，始悉上情。
二、案經臺北市政府警察局大同分局報告臺灣士林地方法院檢察
    署檢察官偵查起訴暨內政部警政署保安警察第3 總隊第2 大
    隊、高雄市政府警察局前鎮分局分別報告臺灣高雄地方法院
    檢察署檢察官偵查後移送併案審理。
    事  實
一、上揭事實，業據被告甲○○於本院審理時坦白承認，又被告
    第1 次（即94年2 月17日）為警查獲所採尿液，經送台灣尖
    端先進生技醫藥股份有限公司以酵素免疫分析法初驗後，再
    以氣相層析質譜儀複驗，結果證實其尿液確呈嗎啡（即施用
    海洛因之代謝物）陽性反應，有該公司於94年3 月3 日出具
    之濫用藥物檢驗報告1 紙在卷可稽（附於94年度偵字第2613
    號卷，第38頁）；第2 次（即94年9 月6 日）、第3 次（即
    94年9 月13日）及第4 次（即95年1 月14日）為警查獲所採
    尿液，經送高雄市立凱旋醫院以酵素免疫分析法初驗後，復
    以氣相層析質譜儀法為確認檢驗，結果均呈嗎啡（即施用海
    洛因之代謝物）陽性反應，亦有該院94年9 月26日及95年1
    月24日出具之濫用藥物尿液檢驗報告共3 紙在卷足憑（分別
    附於內政部警政署保安警察第3 總隊第2 大隊刑案偵查卷宗
    、高雄市政府警察局前鎮分局刑案偵查卷宗、高雄地方法院
    檢察署95年度毒偵字第2193號偵查卷，第8 頁）；又被告於
    94年2 月17日為警扣得之白色粉末1 包，係被告所有之物，
    業據其供承在卷，經送法務部調查局鑑驗後，證實淨重為0.
    06公克，內含第1 級毒品海洛因成分，亦有該局於94年4 月
    27日出具之調科壹字第040003782 號鑑定通知書乙紙存卷可
    考（附於94年度毒偵字第756 號卷，第7 頁）；此外，並有
    被告自承所有，業經使用於施用海洛因之注射針筒1 支扣案
    足憑，堪認被告坦承施用海洛因之自白與事實相符，可以採
    信。又被告前因施用毒品案件，經臺灣高雄地方法院裁定送
    觀察勒戒後，於91年6 月10日執行完畢釋放等情，亦有臺灣
    士林地方法院檢察署刑案資料查註紀錄表、臺灣高等法院被
    告前案紀錄表等件在卷足憑。從而，被告係於上開觀察勒戒
    執行完畢釋放後，5 年內再犯本案施用毒品犯行，事證明確
    ，堪予認定，應依法論科。
二、查海洛因為毒品危害防制條例第2 條第2 項第1 款所稱之第
    1 級毒品。被告多次施用海洛因，核其所為，均係犯毒品危
    害防制條例第10條第1 項之施用第1 級毒品罪，其持有第1
    級毒品海洛因進而施用，持有毒品之行為為施用毒品之當然
    手段，不另論以持有毒品罪。被告連續多次施用第1 級毒品
    犯行，時間密接，所犯係構成要件相同之罪，顯係基於概括
    犯意反覆為之，為連續犯，應依刑法第56條之規定以1 罪論
    ，並加重其刑。起訴書雖僅記載被告於94年2 月17日採尿回
    溯前5 日內某時，施用第1級 毒品海洛因之犯行，惟本案被
    告所犯其餘施用第1 級毒品犯行（部分並據檢察官移送併案
    審理），與起訴犯行間有連續犯之裁判上1 罪關係，為起訴
    效力所及，公訴人於本院審理時，復就起訴被告犯行時間予
    以補充更正，基於審判不可分原則，本院自應併予審究，附
    此敘明。爰審酌被告曾因施用毒品犯行而送觀察、勒戒，仍
    不知悛悔，復再施用第1 級毒品海洛因，歷次為警查獲時，
    均先否認有何施用海洛因之犯行，一經釋放後，即繼續施用
    海洛因，顯見已有成癮性，惟念其施用毒品乃戕害自己身心
    健康，尚未危及他人，且於本院審理中已坦承犯行，並主動
    供出其餘施用毒品海洛因犯行，並其犯罪之動機、目的、次
    數及其智識程度等一切情狀，量處如主文所示之刑，以示懲
    儆。
三、扣案之海洛因1 包（淨重0.06公克），係查獲之第1 級毒品
    ，不問是否屬於犯人所有，應依毒品危害防制條例第18條第
    1 項前段之規定，諭知沒收銷燬，又扣案之使用過注射針筒
    1 支（被告自承於使用後均加以洗淨），係被告所有，供本
    案施用海洛因犯行所用之物，亦經被告供明在卷，應依刑法
    第38條第1 項第2 款之規定，諭知沒收。
據上論斷，應依刑事訴訟法第273 條之1 第1 項、第299 條第1
項前段，毒品危害防制條例第10條第1 項、第18條第1 項前段，
刑法第11條、第56條、第38條第1 項第2 款，判決如主文。
本案經檢察官林聰良到庭執行職務。
中    華    民    國    95    年    4     月     14  日
                  刑事第七庭法  官  吳祚丞
以上正本證明與原本無異。
如不服本判決，應於判決送達後10日內，向本院提出上訴狀。
                            書記官  林立原
中    華    民    國    95    年    4     月     17  日
論罪法條：
毒品危害防制條例第10條第1項
施用第一級毒品者，處 6 月以上 5 年以下有期徒刑。


司法院資訊處製作；財團法人民間司法改革基金會備份。
